臺灣苗栗地方法院刑事判決　　　　　　　 93年度訴字第494號
公　訴　人　臺灣苗栗地方法院檢察署檢察官
被　　　告　甲○○
上列被告因違反毒品危害防制條例案件，經檢察官提起公訴（
93年度毒偵緝字第115號）及移送併辦（93年度毒偵字第1526號
、94年度毒偵字第58號、第240號），由本院合議庭裁定適用簡
式審判程序審理，判決如下：
    主  文
甲○○連續施用第壹級毒品，累犯，處有期徒刑壹年，扣案之第
壹級毒品海洛因貳包（含袋重零點柒公克）沒收銷燬之；注射針
筒參支均沒收。又連續施用第貳級毒品，累犯，處有期徒刑捌月
。應執行有期徒刑壹年陸月，扣案之第壹級毒品海洛因貳包（含
袋重零點柒公克）沒收銷燬之；注射針筒參支均沒收。
    事實及理由
一、犯罪事實：
  (一)甲○○前因施用毒品案件，經送觀察、勒戒後，認無繼續施
    用毒品之傾向，業由臺灣苗栗地方法院檢察署檢察官於民國
    89 年5月22日，以89年度毒偵字第642 號為不起訴處分確定
    。嗣因再施用第2 級毒品安非他命案件，經送觀察、勒戒後
    ，認有繼續施用毒品之傾向，經本院裁定令入戒治處所施以
    強制戒治，於90年4 月11日停止戒治交付保護管束，並於同
    年9 月5 日期滿；刑事責任部分，則由檢察官於89年9 月7
    日，以89年度毒偵字第1637、1687號聲請簡易判決處刑，經
    本院於89年10月30日，以89年度苗簡字第625 號判處有期徒
    刑6 月，於89年12月28日確定（自90年9 月25日送監執行）
    。詎甲○○因於上開停止戒治交付保護管束期間內之90年7
    月間，又施用第1 級毒品海洛因而遭查獲，嗣經檢察官於90
    年8 月7 日聲請撤銷停止戒治後繼續執行戒治，至90年9 月
    5 日戒治期滿；刑事責任部分，則由檢察官於90 年8月17日
    ，以90年度毒偵字第1282號另提起公訴，經本院於同年10月
    4 日，以90年度訴字第245 號判決有期徒刑7 月，於同年11
    月12日確定。嗣經與前開有期徒刑6 月之執行刑期接續執行
    ，迄91年10月6 日因縮刑期滿而執行完畢（構成累犯）。
  (二)惟甲○○不知悔改，在上開強制戒治執行完畢後5 年內，又
    基於施用第1 級毒品之概括犯意，自93年1 月間某日某時起
    至94年3 月27日晚間9 時許止，平均皆以每2 、3 日施用1
    次之頻率，在苗栗縣竹南鎮○○里○○鄰○○街29巷15號住處
    ，以將海洛因放置於針筒內，加入礦泉水混合，再注射入手
    臂之方式，連續施用第1 級毒品海洛因多次。又基於連續施
    用第2 級毒品安非他命之概括犯意，於上開相同之期間內，
    在相同地點，以吸食器內置安非他命後燃燒而吸食煙霧之方
    式，不法施用第2 級毒品安非他命多次。嗣於：
    93年1 月28日15時40分許，因搭乘陳秀玲（另由檢察官偵
      查中）所騎乘之車牌號碼ＢＸＷ─483 號重型機車，未戴
      安全帽，而在苗栗縣竹南鎮新南里「樂神遊藝場」前為警
      攔檢盤查，並當場扣得甲○○所有供施用第1 級毒品海洛
      因之針筒1 支。嗣經採集尿液，發現有嗎啡及安非他命之
      陽性反應。
    93年10月25日晚間8 時許，因另案為警逮捕後，經採集尿
      液送驗，發現呈有嗎啡因安非他命陽性反應。
    93年10月27日下午7 時10分許，在竹南鎮○○里○○街29
      巷口，因案經通緝而為警逮捕，採集尿液送驗，發現呈有
      嗎啡及安非他命陽性反應。
    94年1 月7 日下午4 時10分許，在苗栗縣竹南鎮大厝里獅
      山67號前，因形跡可疑而為警盤查，查獲持有第1 級毒品
      海洛因1 包（含袋重約0.3 公克）、注射針筒2 支，嗣經
      採集尿液送驗，發現呈有嗎啡及安非他命陽性反應。
    94年3 月28日下午2 時許，在苗栗縣竹南鎮○○里○○路
      45 號 「隆盛藥房」前，因騎乘機車未懸掛號牌為警盤查
      ，嗣因神色可疑，而為警於其帶之菸盒內查獲海洛因1
      包（含袋重約0.4 公克），嗣經採集尿液送驗，結果呈嗎
      啡及安非他命陽性反應。
二、證據名稱：
  (一)被告甲○○於審理中自白犯行不諱。
  (二)苗栗縣警察局竹南分局分別於93年1 月28日、93年10月25日
    、93年10月27日、94年1 月7 日、94年3 月28日制作之「偵
    辦違反毒品危害防制條例案件尿液鑑驗代碼對照表」共5 紙
    （檢體編號分別為：Ｂ012 、Ｂ322 、Ｂ324 、94Ｂ30106
    、94Ｂ31161）。
  (三)苗栗縣衛生局93年2 月6 日苗衛檢字第0930001599號煙毒尿
    液檢驗成績書影本1 紙。
  (四)苗栗縣衛生局93年11月1 日苗衛檢字第0930016751號煙毒尿
    液檢驗成績書影本1紙。
  (五)苗栗縣衛生局93年11月8 日苗衛檢字第09300017124 號煙毒
    尿液檢驗成績書影本1紙。
  (六)國防部憲兵司令部刑事鑑識中心93年7 月19日宇鑑字第0884
    1 號鑑定驗通知書1紙。
  (七)中山醫學大學附設醫院藥物濫用檢測中心94年1 月21日檢驗
    報告1 紙（尿液檢體編號94Ｂ0000000 號）。
  (八)中山醫學大學附設醫院藥物濫用檢測中心94年4 月7 日檢驗
    報告1 紙（尿液檢體編號94Ｂ0000000 號）。
  (九)法務部調查局94年4 月12日調科壹字第990001146 號鑑定通
    知書1 紙（送驗白粉含第1 級毒品第6 項毒品海洛因成份，
    淨重0.09公克，空包裝重0.25公克）。
  (十)法務部全國檢察官線上查詢刑案人犯在監所最新資料報表、
    臺灣苗栗地方法院檢察署89年度毒偵字第642 號不起訴處分
    書、89年度毒偵字第1637、1687號聲請簡易判決處刑書、90
    年度毒偵字第1282號起訴書、本院89年度苗簡字第625 號判
    決書、90年度訴字第245 號判決書、臺灣苗栗地方法院檢察
    署刑案資料查註紀錄表及全國施用毒品案件紀錄表各1份。
三、論罪理由：
  (一)海洛因、安非他命分別為毒品危害防制條第2 條第1 項第1
    款、第2 款所指之第1級、第2 級毒品。
  (二)核被告蕭淞元所為，係違反毒品危害防制條例第10條第1 項
    、第2 項之施用第1 級、第2 級毒品罪。被告連續多次施用
    毒品行為，均時間緊接，所犯罪名相同，顯係基於概括之犯
    意為之，各為連續犯，均應依刑法第56條之規定以一罪論，
    並均加重其刑。被告多次施用毒品前持有毒品之低度行為，
    均應為其後施用之高度行為所吸收，不另論罪。
  (三)被告有犯罪事實欄所述之論罪科刑與刑罰執行紀錄，有臺灣
    高等法院被告全國前案紀錄表1 份在卷足憑，其於有期徒刑
    執行完畢後，5 年內再犯本件有期徒刑以上之罪，為累犯，
    應依刑法第47條之規定，均遞加重其刑。
  (四)公訴人雖僅就被告「93年1 月某日某時起至同年月27日2 時
    許止」之施用海洛因犯行及「93年1 月28日下午3 時40分許
    為警查獲往前回溯96小時內之某時止」之施用安非他命犯行
    起訴，惟其於上開期間後迄94年3 月27日晚間9 時許止之犯
    行，既均經被告自白在卷，且經檢察官移請併辦，復經本院
    查有連續犯之裁判上一罪關係，自為起訴效力所及，本院應
    併予審理，附此敘明。
  (六)審酌被告前有多次施用毒品前科，仍不知悔改，又於強制戒
    治執行完畢後5 年內，連續非法施用第1 級、第2 級毒品，
    惡性較重，惟念其於本院審理時能坦承犯行，且對檢察官求
    處刑度之刑亦衷心表示誠服，顯有悛悔之意暨其施用動機、
    手段等一切情狀，爰量處如檢察官求處刑度之刑並定其應執
    行之刑如主文，以示懲儆。
  (七)被告於93年1 月28日為警扣得針筒1 支；94年1 月7 日為警
    扣得第1 級毒品海洛因1 包（含袋重約0.3 公克）、注射針
    筒2 支；嗣於94年3 月28日又為警查獲海洛因1 包（含袋重
    約0.4 公克）等物。經核上開海洛因2 包（合計含袋重為0.
    7 公克）為毒品危害防制條例第2 條第1 項第1 款所指之第
    1 級毒品，應依毒品危害防制條例第18條第1 項前段規定併
    予沒收銷燬之；其餘扣案之針筒3 支，則為供犯罪預備之物
    ，爰依刑法第38條第1 項第2 款規定沒收。
四、應適用之法條：
  (一)刑事訴訟法第273 條之1 第1 項，第299 條第1 項前段、第
    310 條之2、第454 條第1 項。
  (二)毒品危害防制條例第10條第1 項、第2 項、第18條第1 項前
    段。
  (三)刑法第56條、第47條、第51條第5 款、第38條第1 項第2 款
    。
五、如不服本件判決，得自收受送達之日起10日內，向本院提起
    上訴。
本案經檢察官劉正穆到庭執行職務。
中　　華　　民　　國　　94　　年　　5 　　月　　26　　日
                  刑事第3庭法  官    楊  台  清
以上正本證明與原本無異。
                           書記官    王  月  香
中　　華　　民　　國　　94　　年　　5 　　月　　26　　日
附錄本判決論罪科刑法條全文：
毒品危害防制條例第10條
施用第1級毒品者，處6月以上5年以下有期徒刑。
施用第2級毒品者，處3年以下有期徒刑。
